# 合并抵消的问题

提问人：0020 时间：2014-01-06 14:26:40
母公司将子公司的厂房建设总包给第三方，然后母公司从总包那里分包部分业务（在母公司营业范围内）并于当期确认收入，请问编制合并报表时母公司的分包业务收入和子公司的在建工程是否抵消？

回答人：chenyiwei
理论上，如果母公司也是通过总包方的公开竞标的方式获得分包商地位，并非母公司或子公司的指定分包，则也可以在合并报表中对母公司的建造合同收入以及在建工程价值中包含的相关毛利不作抵销处理，即此时的分包是母公司作为分包商与总包方的交易，而不是母公司与子公司之间的交易。但在实务中，鉴于此类问题的公允性举证相当困难，也很难证明母公司与总包方的交易完全独立于总包方与子公司之间的交易，所以比较稳妥的方式还是作为内部交易予以抵销。